【裁判字號】    90,易,2276
【裁判日期】    901217
【裁判案由】    毒品危害防制條例
【裁判全文】
臺灣臺南地方法院刑事判決                          九十年度易字第二二七六號
    公  訴  人  臺灣臺南地方法院檢察署檢察官
    被      告  甲○○
右列被告因毒品危害防制條例案件，經檢察官提起公訴 (九十年度毒偵字第一二三三
號)及移送併辦（九十年度偵字第九○一七號、九十年度毒偵字第二三四○號），本
院判決如左：
    主  文
甲○○連續施用第二級毒品，累犯，處有期徒刑壹年貳月。
扣案安非他命壹包（含袋重肆點零捌柒伍公克）沒收銷燬。
    事  實
一、甲○○曾於民國八十六年間因違反麻醉藥品管理條例案件，經臺灣高等法院臺南
    分院判處有期徒刑十一月確定，於八十七年十月二十五日執行完畢；八十七年間
    又因違反麻醉藥品管理條例案件，經本院判處有期徒刑一年確定，於八十七年十
    月二十六日接續執行，八十八年二月間假釋，假釋期滿未經撤銷假釋，刑期於八
    十八年十月二十五日執行完畢。其前因施用毒品案件，經本院裁定令入戒治處所
    施以強制戒治交付保護管束期滿，由臺灣臺南地方法院檢察署檢察官於九十年三
    月八日，以九十年度戒毒偵字第一一九號不起訴處分確定，仍不知悔悟，詎又基
    於施用第二級毒品之概括犯意，於九十年四月四日、同年八月七日上午及八月十
    三日，皆在臺南縣仁德鄉仁和村仁和一○一號住處，連續施用第二級毒品安非他
    命三次，為警分別於九十年四月四日十六時四十五分許、九十年八月七日十三時
    三十分許、九十年八月十四日十四時許，各在臺南縣仁德鄉仁和村一○一號前及
    同村六號前查獲，並扣得第二級毒品安非他命一包（含袋重四點○八七五公克）
    。
二、案經臺南市警察局第六分局、臺南縣警察局歸仁分局報請臺灣臺南地方法院檢察
    署檢察官偵查起訴及移送併辦。
    理  由
一、右揭犯罪事實，業經被告甲○○於本院審理時坦承不諱，其三次為警查獲時所採
    取尿液經送臺南縣衛生局、臺南市衛生局檢驗結果，確皆呈安非他命陽性反應，
    有臺南縣衛生局九十年八月三十日尿液檢驗成績書、臺南市衛生局九十年五月十
    日（煙）南市衛驗字第九○○二九八號、九十年八月三十日（煙）南市衛驗字第
    九○○五二七號尿液檢驗成績書各一件附卷足稽。按安非他命經投與人體後，約
    百分之七十於二十四小時內自尿中排出，約百分之九十於九十六小時內，自尿中
    排出，其施用時間距採集時間最長不會超過四日，已據行政院衛生署藥物食品檢
    驗局於八十一年二月八日以（八一）藥檢壹字第一一五六號函敘明白，復有第二
    級毒品安非他命一包（含袋重四點○八七五公克）扣案可證，可見被告於被查獲
    前九十六小時內確有前揭施用安非他命之犯行。又被告前因施用毒品案件，經本
    院裁定令入戒治處所施以強制戒治交付保護管束期滿，由臺灣臺南地方法院檢察
    署檢察官於九十年三月八日，以九十年度戒毒偵字第一一九號不起訴處分確定，
    有該署九十年度戒毒偵字第一一九號不起訴處分書、臺灣臺南地方法院檢察署刑
    案資料查註紀錄表及受觀察勒戒人毒品暨前科紀錄簡列表、臺灣高等法院被告全
    國前案紀錄表各一份在卷可佐，其於強制戒治期滿，經臺灣臺南地方法院檢察署
    檢察官為不起訴處分確定後，五年內再為本件施用毒品之犯行，自應依一般刑事
    訴訟案件程序處理。綜上所述，被告自白核與事實相符，本件事證明確，其施用
    第二級毒品安非他命之犯行，堪以認定，應予依法論罪科刑。
二、按安非他命係第二級毒品，毒品危害防制條例第二條第二項第二款定有明文。核
    被告施用安非他命之犯行，係犯毒品危害防制條例第十條第二項之施用第二級毒
    品罪。被告施用第二級毒品前後之持有毒品行為應為高度之施用行為所吸收，不
    另論罪。被告三次施用毒品之犯行，時間緊接，犯罪構成要件相同，顯係基於概
    括犯意反覆為之，為連續犯，應依刑法第五十六條規定，以一罪論，並加重其刑
    。查被告曾於八十六年間因違反麻醉藥品管理條例案件，經臺灣高等法院臺南分
    院判處有期徒刑十一月，於八十七年十月二十五日執行完畢；又於八十七年間因
    違反麻醉藥品管理條例案件，經本院判處有期徒刑一年，於八十八年十月二十五
    日執行完畢，有上引臺灣高等法院被告全國前案紀錄表一份在卷可按，其於有期
    徒刑執行完畢後五年以內再犯本件有期徒刑以上之本罪，為累犯，依刑法第四十
    七條規定，遞予加重其刑。爰審酌被告有多次施用毒品前科，且曾因施用毒品而
    受矯正，竟於五年內再施用安非他命，足見其戒毒意志不堅，然被告施用毒品僅
    戕害其自己身心，尚未生巨大危害於整體社會，及其犯罪之動機、目的、手段、
    其品行智識程度、生活狀況、犯罪後坦承犯行等一切情狀，量處如主文所示之刑
    ，以資懲儆。扣案安非他命一包（含袋重四點○八七五公克）為第二級毒品，依
    毒品危害防制條例第十八條第一項前段沒收銷燬之。
三、另檢察官移送被告於九十年八月七日及同月十三日施用安非他命併辦部分（九十
    年度偵字第九○一七號、九十年度毒偵字第二三四○號），被告上開施用安非他
    命之犯行，雖未為公訴人所論列，惟此部分與公訴人起訴部分有連續犯裁判上一
    罪之關係，為起訴效力所及，本院依法自應予以審究，附此敘明。
據上論斷，應依刑事訴訟法第二百九十九條第一項，毒品危害防制條例第十條第二項
、第十八條第一項前段，刑法第十一條前段、第五十六條、第四十七條，判決如主文
。
中    華    民    國      九十      年      十二      月      十七      日
                              臺灣臺南地方法院刑事第三庭
                                  法官   謝瑞龍
右正本證明與原本無異。
如不服本判決，應於送達後十日內向本院提出上訴狀。
                                  書記官 黃國晉
中    華    民    國      九十      年      十二      月      十七      日
附錄本案論罪科刑法條全文：
毒品危害防制條例第十條第二項：
施用第二級毒品者，處三年以下有期徒刑。


司法院資訊處製作；財團法人民間司法改革基金會備份。
